臺灣臺北地方法院民事裁定
111年度抗字第505號
抗  告  人  鄭陳淑美


相  對  人  宏照科技有限公司

法定代理人  謝凱文  
上列當事人間本票裁定事件，抗告人對於本院於民國111年10月2
1日所為111年度司票字第15805號裁定提起抗告，本院裁定如下
：
    主  文
抗告駁回。
抗告程序費用新臺幣1,000元由抗告人負擔。
    理  由
一、按執票人向本票發票人行使追索權時，得聲請法院裁定後強
    制執行。票據法第123條定有明文。而本票執票人，依票據
    法第123條規定，聲請法院裁定許可對發票人之強制執行，
    係屬非訟事件，此項聲請之裁定，及抗告法院之裁定，僅依
    非訟事件程序，就本票形式上之要件是否具備予以審查為已
    足，並無確定實體上法律關係存否之效力，如發票人就票據
    債務之存否或數額有爭執時，應由發票人提起確認之訴，以
    資解決，最高法院56年台抗字第714號、57年度台抗字第76
    號裁判意旨可資參照。
二、本件相對人主張：其執有抗告人於民國110年12月16日簽發
    之本票1紙(下稱系爭本票)，付款地未載，金額新臺幣49,00
    0,000元，利息未約定，免除作成拒絕證書，到期日未載，
    詎於110年12月16日經提示未獲付款等情，聲請裁定對抗告
    人強制執行，業據提出該等本票為證，原裁定准許為強制執
    行，並無不合。抗告意旨略以：抗告人並不認識相對人，亦
    未曾簽發過任何本票，系爭本票顯係為偽造，故相對人對抗
    告人並無本票債權。且系爭本票係以電腦打字製作，別無發
    票人親筆字跡，發票人欄位僅有印文一枚，並無抗告人之親
    筆簽名，且該印文亦與抗告人之印鑑章之印文不符，系爭本
    票顯然係偽造等語。經查，抗告人所爭執其與相對人間並無
    本票債權之部分，核屬實體上法律關係之爭執，尚非本件非
    訟事件程序所得審究；次按未載到期日者，視為見票即付，
    票據法第120條第2項訂有明文，而系爭本票未記載到期日，
    即視為見票即付，並不影響其效力；再按發票人主張本票係
    偽造、變造者，於前條裁定送達後20日內，得對執票人向為
    裁定之法院提起確認之訴，非訟事件法第195條亦有明文規
    定，亦非本票抗告程序所得審酌。從而，原法院就系爭本票
    為形式上之審查，認其已具備本票各記載事項，合於票據法
    第120條規定，裁定准許強制執行，於法並無違誤，抗告意
    旨指摘原裁定不當，求予廢棄，為無理由，應予駁回。
三、據上論結，本件抗告為無理由，爰依非訟事件法第21條第2
    項、第24條第1項、第46條，民事訴訟法第495條之1第1項、
    第449條第1項、第95條、第78條，裁定如主文。
中　　華　　民　　國　　111 　年　　11　　月　　28　　日
            民事第一庭　審判長法　官　賴錦華
                              法　官　吳佳薇
                              法　官　蘇嘉豐
以上正本係照原本作成。
本裁定除以適用法規顯有錯誤為理由外，不得再抗告。如提起再
抗告，應於收受後10日內委任律師為訴訟代理人向本院提出再抗
告狀。並繳納再抗告費新台幣1,000元。
中　　華　　民　　國　　111 　年　　11　　月　　28　　日
                              書記官　陳靜